【裁判字號】    90,上訴,403
【裁判日期】    900412
【裁判案由】    偽造文書等
【裁判全文】
臺灣高等法院臺南分院刑事判決                九十年度上訴字第四三號    Ｇ
      上  訴  人
      即  被  告  乙  ○  ○
右上訴人因偽造文書案件，不服中華民國九十年一月十九日臺灣臺南地方法院八十九
年度訴字第一四二○號第一審判決（起訴案號：臺灣臺南地方法院檢察署八十九年度
偵字第九九三二號），提起上訴，本院判決如左：
      主      文
上訴駁回。
      事      實
一、乙○○於民國（下同）八十三年間因恐嚇案件，經台灣高雄地方法院判處有期徒
    刑六月確定在案，於八十七年二月十二日執行完畢。詎仍不知悔改，明知所持有
    偽造中國國際商業銀行、誠泰銀行、南山人壽等三張信用卡及變造蕭志聖身分證
    ，係於八十九年八月間，在高雄縣鳳山市○○路與中山路交岔口附近電玩店，向
    綽號「阿發」不詳姓名成年男子，以新台幣（下同）四萬五千元代價購得。乙○
    ○竟基於概括犯意，於八十九年八月間，在不詳處所，連續在上開三張偽造信用
    卡背面，偽造蕭志聖署押三枚，足生損害於蕭志聖。又基於意圖為自己不法所有
    ，及行使變造特種文書概括犯意，先於八十九年八月二十四日晚上七時十分許，
    前往台南市○○路○段一五七號「瑞仕珠寶銀樓」，出示前開變造蕭志聖身分證
    ，並持上開偽造中國商業銀行信用卡刷卡購買價值一萬九千二百十二元黃金鏈子
    及墜子各一件，使「瑞仕珠寶銀樓」店員陷於錯誤，誤為乙○○係蕭志聖本人，
    而允許乙○○在信用卡簽帳單上偽造蕭志聖署押方式偽造具私文書性質簽帳單，
    乙○○並持以交付店員而行使偽造私文書，並使「瑞仕珠寶銀樓」店員交付前開
    金飾，足以生損害於蕭志聖及中國商業銀行。乙○○復於八十九年八月二十八日
    下午一時許，再前往上開「瑞仕珠寶銀樓」購買價值二萬六千八百元黃金項鍊一
    條，並出示偽造蕭志聖身分證，持偽造「誠泰銀行信用卡」欲刷卡結帳時，為店
    員發現係偽卡而報警當場查獲，並於乙○○身上扣得變造蕭志聖身分證、偽造誠
    泰銀行信用卡，南山人壽信用卡各一張在案。
二、案經台南市警察局第四分局報請台灣台南地方法院檢察署檢察官偵查起訴。
      理      由
一、訊據上訴人即被告乙○○坦向不詳姓名人承購買變造蕭志聖身分證、偽造誠泰銀
    行信用卡、偽造南山人壽信用卡各一張，並於八十九年八月二十八日，在前揭「
    瑞仕珠寶銀樓」購買黃金項鍊，持偽造蕭志聖誠泰銀行信用卡交付店員刷卡結帳
    ，經警當場查獲之事實。惟否認其餘犯行，辯稱：伊僅以蕭志聖名義刷卡購買一
    次金飾而已云云。
二、經查：
  (一)被告自白於八十九年八月廿八日，在「瑞仕珠寶銀樓」欲持蕭志聖偽卡消費部分
    犯行（詳警卷第四頁反面第二行至第七行），核與證人甲○○即「瑞仕珠寶銀樓
    」店員於警訊指述情節相符（詳警卷第一頁反面第五行至第十行），並有扣案偽
    造誠泰銀行信用卡一張在案可稽，被告此部分犯行，堪以認定。
  (二)前揭被告乙○○於三張信用卡背後偽造蕭志聖署押部分犯行，業據被告乙○○於
    警訊供承不諱（詳警卷第六頁反面第四至六行），並有扣案偽造誠泰銀行、南山
    人壽信用卡各一張在案可憑（詳偵查卷第四頁）。此部分被告犯行，事證亦明，
    堪以認定。
  (三)關於被告前揭於八十九年八月二十四日，以刷偽造信用卡方式消費部分犯行，經
    證人即「瑞仕珠寶銀樓」店員丙○○於原審當庭指認被告乙○○即係八十九年八
    月二十四日金飾交易當事人，並指出被告左手上有刺青特徵（詳原審廿一頁第三
    行至第五行），被告於偵查中供承伊左手上刺青係國中時刺上的，且經檢察官當
    庭勘驗屬實（詳偵查卷第四四頁反面第一、二行）。此外有簽帳單以「瑞仕珠寶
    銀樓」為特約商店，署名蕭志聖姓名，消費日期八十九年八月廿四日影本一份附
    卷足佐（詳警卷第八頁），其上字跡經核與被告於偵查中經檢察官命其當庭書寫
    「蕭志聖」筆劃相同（詳偵查卷廿八頁），被告確於八十九年八月廿四，前往「
    瑞仕珠寶銀樓」刷偽造信用卡購買金飾，已至為明確。被告所辯各語，均為卸責
    之詞，不足採信。本件被告此部分犯行，事證明確，洵堪認定。
三、查被告在偽造信用卡背面簽名欄偽造蕭志聖署押，足生損害於他人，核被告所為
    係犯刑法第二百十七條偽造署押罪；又明知蕭志聖身分證係變造，竟持以行使，
    足生損害於他人，該部分另犯刑法第二百十六條、第二百十二條行使變造特種文
    書罪；其在刷卡簽帳單上偽造蕭志聖署押，並將偽造簽帳單交付店家，足生損害
    於他人，該部分所為則係犯刑法第二百十六條、第二百十條行使偽造私文書罪；
    被告又於八十九年八月廿四日持偽卡偽造他人署押製作不實簽帳單，使店家陷於
    錯誤而交付商品，該部分所為係犯刑法第三百三十九條第一項詐欺取財罪；於八
    十九年八月廿八日以相同方法刷卡購物，店家旋即發現，而未交付商品，該行為
    係犯刑法第三百三十九條第三項、第一頂詐欺未遂罪。被告於簽帳單上偽造署押
    為偽造私文書階段行為，又其偽造私文書低度行為復為行使偽造私文書高度行為
    所吸收，均不另論罪。所為三次偽造署押犯行，一次詐欺取財既遂及一次詐欺取
    財未遂犯行為，二次行使變造特種文書犯行，均時間緊接，手法相同，所犯各係
    基本構成要件相同罪名，顯係分別出於概括犯意反覆為之，均為連續犯，應各均
    以一罪論，並依法加重其刑。至其所犯連續偽造署押罪、連續詐欺罪、連續行使
    變造特種文書及行使偽造私文書四罪間，有方法結果牽連開係，為牽連犯，應依
    刑法第五十五條規定，從一重行使偽造私文書罪處斷。被告於八十三年間因恐嚇
    罪，經台灣高雄地方法院判處有期徒刑六月確定，於八十七年二月十二日執行完
    畢，有卷附台灣高等法院被告全國前案紀錄表在卷可按，其受有期徒刑執行完畢
    後，五年內再犯本件有期徒刑以上之罪，為累犯，應依刑法第四十七條規定遞加
    其刑。
四、原審以被告罪證明確，因予適用刑法第五十六條、第二百十六條、第二百十條、
    第二百十二條、第二百十七條、第三百三十九條第一項、第五十五條、第四十七
    條、第二百十九條、第三十八條第一項第二款，罰金罰鍰提高標準條例第一條前
    段規定，並審酌被告年輕力壯，不思循正當方式謀生，竟以偽造信用卡騙取商家
    財物，及被告犯罪所得約四萬餘元（按實際犯罪所得之物僅價值一萬九千二百十
    二元黃金鏈子及墜子各一件，另外二萬六千八百元黃金項鍊一條，係詐欺取財未
    遂部分，尚未取得），事後否認犯行，態度不佳（按被告於原審已坦承八十九年
    八月廿八日犯行，於本院又承認全部犯行，但一再強調其僅刷卡成功一次）等一
    切情狀，對被告量處有期徒刑八月，併敘明扣案變造之蕭志聖身分證一張上所附
    著被告之相片一張及扣案誠泰銀行、南山人壽偽造信用卡各一張均為被告所有供
    犯本罪所用之物，應均予沒收。又被告偽造中國商業銀行信用卡一張亦為被告所
    有供犯本罪所用之物，雖未扣案，但無證據證明業已滅失，亦依法併予宣告沒收
    。本院經核原判決認事用法，並無違誤。被告上訴意旨，仍執前詞，否認犯罪，
    並指摘原審量刑過重，均無理由，俱予駁回。
據上論斷，應應刑事訴訟法第三百六十八條，判決如主文。
本案經檢察官羅清溪到庭執行職務。
中    華    民    國      九十      年      四      月        十二      日
                                  臺灣高等法院臺南分院刑事第五庭
                                      審判長法官  茆    臺    雲
                    法官  蔡    長    林
                                            法官  董    武    全
右正本證明與原本無異。
如不服本判決，應於判決送達後十日內向本院提出上訴狀，其未敘述理由者並應於提
出上訴狀後十日內向本院補提理由書（應附繕本)。
                                      法院書記官  黃    全    忠
中    華    民    國      九十      年      四      月        二十      日
得於十日內上訴。
附錄本件論罪科刑法條全文
刑法第二百十六條：
行使第二百十條至第二百十五條之文書者，依偽造、變造文書或登載不實事項或使登
載不實事項之規定處斷。
刑法第二百十條：
偽造、變造私文書，足以生損害於公眾或他人者，處五年以下有期徒刑。
刑法第二百十二條：
偽造、變造護照、旅券、免許證、特許證及關於品行、能力服務或其他相類之證書、
介紹書，足以生損害於公眾或他人者，處一年以下有期徒刑、拘役或三百元以下罰金
刑法第二百十七條：
偽造印章、印文或署押，足以生損害於公眾或他人者，處三年以下有期徒刑。
盜用印章、印文或署押，足以生損害於公眾或他人者，亦同。
刑法第三百三十九條：
意圖為自己或第三人不法之所有，以詐術使人將本人或第三人之物交付者，處五年以
下有期徒刑、拘役或科或併科一千元以下罰金。以前項方法得財產上不法之利益或使
第三人得之者，亦同。
前二項之未遂犯罰之。


司法院資訊處製作；財團法人民間司法改革基金會備份。
